【裁判字號】    92,訴,2021
【裁判日期】    921119
【裁判案由】    毒品危害防制條例
【裁判全文】
臺灣板橋地方法院刑事判決                        九十二年度訴字第二二一號
    公  訴  人  臺灣板橋地方法院檢察署檢察官
    被      告  乙○○
右列被告因毒品危害防制條例案件，經檢察官提起公訴（九十二年度毒偵字第二五六
○號），本院判決如左：
    主  文
乙○○施用第一級毒品，累犯，處有期徒刑柒月。又施用第二級毒品，累犯，處有期
徒刑肆月。應執行有期徒刑拾月。
    事  實
一、乙○○曾因違反麻醉藥品管理條例案件，先後兩次經臺灣臺北地方法院分別以八
    十四年度易字第七三四三號、八十五年度易字第七九一三號各判處有期徒刑八月
    確定，並定執行刑為一年四月，於民國八十七年六月二十二日因假釋期滿未經撤
    銷而執行完畢；復因竊盜案件，經臺灣臺北地方法院以八十九年度易字第六六七
    號判處有期徒刑十月確定，甫於九十年六月二十八日執行完畢。其前因施用毒品
    違反毒品危害防制條例案件，經檢察官依本院八十七年度毒聲字第三三五號裁定
    送觀察、勒戒後，因認無繼續施用毒品之傾向，業由臺灣板橋地方法院檢察署檢
    察官於民國八十七年九月十七日以八十七年度偵字第一○九三三號為不起訴處分
    確定；嗣又因施用毒品違反毒品危害防制條例案件，經檢察官依臺灣臺北地方法
    院八十九年度毒聲字第二九四號裁定送觀察、勒戒後，認有繼續施用毒品之傾向
    ，由檢察官送強制戒治並以九十年度毒偵字第八六九號提起公訴，經臺灣臺北地
    方法院以九十年度簡字第一二六三號判處有期徒刑六月確定，於九十年七月十日
    以易科罰金執行完畢。詎其又於九十二年二月二十五日，在其位於臺北縣中和市
    ○○路四一七之七號八樓之住處，分別以注射及使用自製吸食器吸食之方式，施
    用施用第一級毒品海洛因及第二級毒品安非他命各乙次。嗣於九十二年二月二十
    七日二十時三十分許，在上址為警查獲。
二、案經臺北市政府警察局文山第一分局移送臺灣板橋地方法院檢察署檢察官偵查起
    訴。
    理  由
一、犯罪事實之認定：
  (一)右揭施用海洛因及安非他命之犯罪事實，業據被告乙○○自白不諱，核與其於九
    十二年二月二十八日為警查獲後經採集尿液囑託鑑定結果呈安非他命類及鴉片類
    藥物陽性反應之情形合致，有臺北市立療養院煙毒尿液檢驗報告書及臺北市政府
    警察局文山第一分局煙毒麻藥案件尿液委驗單各乙份附卷可稽，堪信其前開自白
    應與事實相符。
  (二)又被告前因施用毒品違反毒品危害防制條例案件，經檢察官依本院八十七年度毒
    聲字第三三五號裁定送觀察、勒戒後，因認無繼續施用毒品之傾向，業由臺灣板
    橋地方法院檢察署檢察官於民國八十七年九月十七日以八十七年度偵字第一○九
    三三號為不起訴處分確定；嗣又因施用毒品違反毒品危害防制條例案件，經檢察
    官依臺灣臺北地方法院八十九年度毒聲字第二九四號裁定送觀察、勒戒後，認有
    繼續施用毒品之傾向，由檢察官送強制戒治並以九十年度毒偵字第八六九號提起
    公訴，此亦有上開不起訴處分書、臺灣高等法院被告全國前案紀錄表及起訴書等
    在卷可參。
  (三)綜上所述，本件事證明確，被告於三犯施用毒品之犯行，堪予認定。
二、論罪科刑之法律適用：
  (一)按毒品危害防制條例雖業於九十二年七月九日修正，惟該修正條文第三十六條規
    定自公布後六個月始為施行，現仍未施行，故修正前之毒品危害防制條例現仍為
    有效適用，以下所稱毒品危害防制條例亦係指修正前之條文。
  (二)次按海洛因、安非他命分別為毒品危害防制條例第二條第二項第一款、第二款所
    定之第一級毒品及第二級毒品，核被告所為，係犯同條例第十條第一項之施用第
    一級毒品罪，及同條例第十條第二項之施用第二級毒品罪。其施用前後持有海洛
    因、安非他命之低度行為為施用之高度行為所吸收，不另論罪。又所犯上開二罪
    間，犯意各別，行為互殊，應予分論併罰。另被告曾因違反麻醉藥品管理條例案
    件，先後兩次經臺灣臺北地方法院分別以八十四年度易字第七三四三號、八十五
    年度易字第七九一三號各判處有期徒刑八月確定，並定執行刑為一年四月，於八
    十七年六月二十二日因假釋期滿未經撤銷而執行完畢；復因竊盜案件，經臺灣臺
    北地方法院以八十九年度易字第六六七號判處有期徒刑十月確定，甫於九十年六
    月二十八日執行完畢；嗣再因施用毒品違反毒品危害防制條例案件，經臺灣臺北
    地方法院以九十年度簡字第一二六三號判處有期徒刑六月確定，於九十年七月十
    日以易科罰金執行完畢，此有臺灣高等法院被告全國前案紀錄表附卷足參，其於
    五年以內再犯本件最重本刑為有期徒刑以上之罪，為累犯，應依刑法第四十七條
    之規定加重其刑。爰審酌被告有前述之犯罪紀錄，素行非佳，且前已因觀察勒戒
    結果認無繼續施用毒品傾向而受不起訴處分，已受毒品危害防制條例對施用毒品
    人之寬典，竟仍再為施用毒品，顯見並無悔意，惡性非淺，然被告施用毒品實為
    戕害自身健康之犯罪，於他人尚無明顯重大危害，並於審理中能坦認犯行，犯罪
    後之態度尚稱良好等一切情狀，分別量處如主文所示之刑，並定其應執行之刑，
    以示儆懲。
據上論斷，應依刑事訴訟法第二百九十九條第一項前段，毒品危害防制條例第十條第
一項、第二項、第二十條第三項，刑法第十一條前段、第四十七條、第五十一條第五
款，判決如主文。
本案經檢察官甲○○到庭執行職務。
中      華      民      國      九十二      年    十一    月    十九    日
                                  臺灣板橋地方法院刑事第五庭
                                      審判長法  官  古  秋  菊
                                            法  官  崔  玲  琦
                                            法  官  楊  博  欽
右正本證明與原本無異。
如不服本判決，應於判決送達後十日內，向本院提出上訴狀。
                                            書記官  曾  美  滋
中      華      民      國      九十二      年    十一    月    十九    日
附錄本案論罪科刑法條全文：
毒品危害防制條例第十條
  施用第一級毒品者，處六月以上五年以下有期徒刑。
  施用第二級毒品者，處三年以下有期徒刑。


司法院資訊處製作；財團法人民間司法改革基金會備份。
